臺灣高等法院高雄分院刑事判決　　　　96年度交上易字第66號
上　訴　人
即　被　告　甲○○
上列上訴人因過失致死案件，不服臺灣高雄地方法院96年度交易
字第201 號中華民國96年4 月13日第一審判決（起訴案號：臺灣
高雄地方法院檢察署95年度偵字第32447 號），提起上訴，本院
依簡式審判程序，判決如下：
    主  文
上訴駁回。
甲○○緩刑貳年。
    事實及理由
一、本件被告甲○○所犯罪，其係死刑、無期徒刑、最輕本刑為
    3 年以上有期徒刑以外之罪，被告於本院審理程序中就被訴
    事實為有罪之陳述，經告知被告簡式審判程序之旨，並聽取
    檢察官及被告之意見後，本院裁定進行簡式審判程序審理，
    合先敘明。
二、本案經本院審理結果，認第一審判決認事用法及量刑均無不
    當，應予維持，並引用第一審判決書（如附件）記載之事實
    、證據及理由。被告上訴意旨指摘原判決量刑過重，為無理
    由，應予駁回。
三、查被告前未曾受有期徒刑以上刑之宣告，有臺灣高等法院被
    告全國前案紀錄表在卷可稽，此次因一時失慮，偶罹刑典，
    且始終坦承犯行，並於本院審理中與被害人家屬達成民事和
    解，又於期前先行匯款新臺幣10萬元予被害人家屬，有臺灣
    高雄地方法院鳳山簡易庭民國96年5 月29日調解筆錄及本院
    電詢被害人家屬乙○○之電話紀錄表各1 份附卷可稽，足認
    被告犯罪後已盡力賠償被害人家屬之損失而有悔意，其經此
    刑之宣告後，應知警惕而無再犯之虞，本院認其所受之宣告
    刑以暫不執行為當，併予宣告緩刑2 年，用啟自新。
四、據上論斷，應依刑事訴訟法第368 條、第373 條，刑法第74
    條第1 項第1 款，判決如主文。
本案經檢察官沈紹嘉到庭執行職務。
中　　華　　民　　國　　96　　年　　7 　　月　　 4　　日
                  刑事第七庭    審判長法  官  莊飛宗
                                      法  官  孫啟強
                                      法  官  邱明弘
以上正本證明與原本無異。
不得上訴。
中　　華　　民　　國　　96　　年　　7 　　月　　4 　　日
　　　　　　　　　　　　　　　　　　　書記官  黃玉珠
附錄本判決論罪之法條：
中華民國刑法第276條
(過失致死罪)
因過失致人於死者，處二年以下有期徒刑、拘役或二千元以下罰
金。
從事業務之人，因業務上之過失犯前項之罪者，處五年以下有期
徒刑或拘役，得併科三千元以下罰金。
附表:
臺灣高雄地方法院刑事判決             96年度交易字第201號
公　訴　人　臺灣高雄地方法院檢察署檢察官
被　　　告　甲○○　女　33歲（民國○○年○○月○○日生）
　　　　　　　　　　身分證統一編號：Ｚ000000000號
　　　　　　　　　　住高雄縣仁武鄉○○路博愛巷3弄2號
上列被告因過失致死案件，經檢察官提起公訴（95年度偵字第
32447 號），被告於本院準備程序中就被訴事實為有罪之陳述，
經詢問當事人意見，合議庭裁定由受命法官依簡式審判程序獨任
審理，本院判決如下：
    主  文
甲○○因過失致人於死，處有期徒刑柒月。
    事  實
一、甲○○於民國95年11月16日7 時55分許（起訴書誤載為7 時
    許），騎乘車號GL7-310 號重型機車，沿高雄縣仁武鄉○○
    路由東往西方向行駛，行經該路143 號前時，本應注意汽車
    （包括機器腳踏車）行駛時，駕駛人應注意車前狀況，並隨
    時採取必要之安全措施，且依當時天候晴、日間有自然光線
    、柏油路面乾燥、無缺陷、無道路障礙物、視距良好等情況
    及其智識能力，並無不能注意之情事，竟疏未注意車前狀況
    即貿然前行，適有鄭薛錦推手推車於前方路邊同向步行，甲
    ○○閃煞不及，其機車車頭因而撞擊鄭薛錦之手推車，致鄭
    薛錦倒地，受有硬腦膜下出血、蜘蛛膜下腔出血、頭顱骨骨
    折等傷害，雖經送醫急救，仍於同日11時45分許傷重不治死
    亡。甲○○於肇事後留在現場，於有偵查犯罪職權之機關或
    公務員僅知悉犯罪事實，尚不知犯罪人為何人前，即向前來
    現場處理之警員坦承肇事而接受裁判。
二、案經高雄縣政府警察局仁武分局報請臺灣高雄地方法院檢察
    署檢察官偵查起訴。
    理  由
一、按本件被告甲○○所犯係死刑、無期徒刑、最輕本刑為3 年
    以上有期徒刑以外之罪，其於準備程序就前揭被訴事實為有
    罪之陳述，經受命法官告知簡式審判程序之旨，並聽取其與
    公訴人之意見後，本院認無不得或不宜改依簡式審判程序進
    行之情形，爰依刑事訴訟法第273 條之1 第1 項規定，裁定
    本件由受命法官獨任進行簡式審判程序，合先敘明。
二、上揭犯罪事實，業據被告於本院審理時坦承不諱，並有道路
    交通事故調查報告表（一）、（二）、道路交通事故現場圖
    各1 份及現場蒐證照片8 張附卷可資佐證。又被害人鄭薛錦
    確因本件車禍，受有硬腦膜下出血、蜘蛛膜下腔出血、頭顱
    骨骨折等傷害，送醫急救後仍於同日11時45分許傷重不治死
    亡之事實，亦有診斷證明書、臺灣高雄地方法院檢察署相驗
    屍體證明書、法醫驗斷書各1 份附卷可稽。按汽車（包括機
    車）行駛時，駕駛人應注意車前狀況，並隨時採取必要之安
    全措施，道路交通安全規則第94條第3 項定有明文；本件被
    告騎乘機車時應注意上揭規定並確實遵守之，而依當時情形
    及其智識能力，並無不能注意之情形，竟疏未注意車前狀況
    即貿然前行，致撞擊被害人之手推車，被告就本件車禍之發
    生具有過失至明。是以，被告就本件車禍之發生有過失，且
    被害人係因發生車禍而傷重死亡，被告之過失行為與被害人
    之死亡結果間，顯具有相當因果關係。綜上所述，本件事證
    明確，被告犯行堪予認定。
三、核被告所為，係犯刑法第276 條第1 項之過失致人於死罪。
    被告於肇事後留在現場，於有偵查犯罪職權之機關或公務員
    僅知悉犯罪事實，尚不知犯罪人為何人前，即向前來現場處
    理之警員坦承肇事，有道路交通事故調查報告表（二）、本
    院公務電話紀錄各1 份在卷可考，嗣並接受裁判，符合自首
    之規定，依刑法第62條前段之規定減輕其刑。爰審酌被告騎
    乘機車，本應謹慎注意遵守交通規則，以維其他參與道路交
    通者之安全，竟疏未注意車前狀況，致撞擊被害人之手推車
    ，被害人因而傷重死亡，使被害人之家屬遭受無法彌補之傷
    痛，迄今仍未能與被害人家屬達成和解，賠償被害人家屬之
    損失，惟念被告並無犯罪前科紀錄，有臺灣高等法院被告前
    案紀錄表在卷可按，素行尚佳，犯後已坦承犯行，及其過失
    情節等一切情狀，量處如主文所示之刑，以資懲儆。
據上論斷，應依刑事訴訟法第273 條之1 第1 項、第284 條之1
、第299 條第1 項前段，刑法276 條第1 項、第62條前段，刑法
施行法第1 條之1 ，判決如主文。
本案經檢察官洪瑞芬到庭執行職務。
中　　華　　民　　國　　96　　年　　4 　　月　　13　　日
                          交通法庭  法　官  楊筑婷
以上正本證明與原本無異。
如不服本判決，應於收受送達後10日內向本院提出上訴書狀。
中　　華　　民　　國　　96　　年　　4 　　月　　13　　日
　　　　　　　　　　　　　　　　    書記官　林靜慧
附錄本判決論罪科刑法條：
刑法第276條
因過失致人於死者，處2 年以下有期徒刑、拘役或2 千元以下罰
金。
從事業務之人，因業務上之過失犯前項之罪者，處5 年以下有期
徒刑或拘役，得併科3 千元以下罰金。
